臺灣嘉義地方法院刑事判決
110年度易字第525號
公  訴  人  臺灣嘉義地方檢察署檢察官
被      告  賴煥旻


上列被告因竊盜案件，經檢察官提起公訴（110年度偵字第7725
號），本院判決如下：
    主  文
乙○○犯竊盜罪，處拘役伍拾日，如易科罰金，以新臺幣壹仟元折
算壹日。
    犯 罪 事 實
一、乙○○於民國110年6月10日早上5時35分許，至甲○○位在嘉義
    縣○○鄉○○○000號之住所外，邀約甲○○外出吃早餐，甲○○應允
    即進入住所內盥洗，乙○○在屋外等待時，見甲○○所有之牌照
    號碼962-JQQ號重型機車（登記之名義車主：劉俊毅）停放
    屋外，且鑰匙插在啟動鑰匙孔未拔，並無人看守，認有機可
    趁，意圖為自己不法之所有，萌生竊盜之犯意，徒手以鑰匙
    發動上開機車騎乘離去。
二、案經甲○○訴由嘉義縣警察局水上分局報告臺灣嘉義地方檢
　  察署檢察官偵查起訴。
    理  由
一、本判決後述所引用之傳聞證據，被告乙○○於審理時表示沒
    有意見而不予爭執（見本院卷第27頁），且迄至言詞辯論終
    結前均未聲明異議，本院審酌上開證據資料製作時之情況，
    尚無違法不當及證明力明顯過低之瑕疵，亦認為以之作為證
    據應屬適當，揆諸前開規定，爰依刑事訴訟法第159條之5規
    定，認均有證據能力。
二、被告固坦認有於前揭時、地騎走上開機車之事實。惟矢口否
    認有何竊盜之犯行。辯稱：「因為我的機車故障送修，我沒
    有機車可以使用，所以我特別要請告訴人甲○○吃早餐，以便
    向告訴人借用上開機車，是告訴人答應要借我上開機車，我
    才騎走的。」等語。
(一)案發時，上開機車停放在告訴人前揭住所外，且鑰匙插在啟
    動鑰匙孔未拔：
　　被告於警詢時自陳：「當時我去找告訴人借車，我在門外先
    遇到告訴人之父親柯木生，我請柯木生叫告訴人出來，我向
    告訴人借用上開機車，並說會請告訴人吃早餐，告訴人答應
    後就先回到屋內盥洗，我等了一段時間告訴人都沒有出來，
    我看到上開機車的鑰匙還插在機車啟動孔上，我就先騎走了
    。」等語。核與證人即告訴人於警詢及偵查中供證：「被告
    當時找我一起去吃早餐，我答應後就先入屋盥洗，並請被告
    在屋外等候，但我一出來，被告連同我的上開機車都不見了
    ，因為上開機車內沒有貴重物品，並且是停在我住家外，所
    以鑰匙插在啟動鑰匙孔未拔。這時，我就猜想上開機車應該
    是遭被告擅自騎走，我就直接到被告家中找被告，但沒人回
    應，而且被告及上開機車都不在被告之住處。」、證人柯木
    生於警詢及偵查中證述：「當時被告來找告訴人，我便在屋
    外大喊告訴人後，便出門上班，上開機車都是停在我自家門
    口，鑰匙都插在啟動鑰匙孔未拔。」各等語相符（見警卷第
    6頁反面至第9頁、偵卷第20、44、45、51至52頁），足見案
    發時，上開機車確實停放在告訴人前揭住所外，且鑰匙插在
    啟動鑰匙孔未拔，至為明確，從而被告於偵查、審理中改稱
    ：「是告訴人親手把鑰匙交給我的。」等語（見偵卷第45頁
    、本院卷第29、30頁），並不足採。
(二)被告未經告訴人之同意，擅自騎走上開機車：
    證人即告訴人於偵查中明確證稱：「我並沒有答應要將上開
    機車借給被告。我盥洗一出來，被告與上開機車就不見了。
    」等語（見偵卷第52頁）。並有下列補強證據足資擔保證人
    即告訴人證述內容之可信性：
 1、被告匆忙騎乘上開機車離去：　　
　　依卷附之道路監錄畫面翻拍照片顯示，被告於當天早上5時2
    2分49秒許，步行出現在告訴人住家巷道外之道路，於5時35
    分36秒許，即騎乘上開機車出現在同一地點離去，從5時22
    分49秒許起，至5時35分36秒許止，時間僅僅不到13分鐘，
    扣除被告步行至告訴人家中之路程、證人柯木生呼喚告訴人
    出來、被告與告訴人對話、被告自告訴人住家外騎乘上開機
    車出現在同一地點等所耗費之時間，被告於告訴人入屋盥洗
    時，在屋外等候之時間顯然只有短短幾分鐘，倘被告沒有竊
    取上開機車之犯意，何需匆忙騎乘上開機車離去？足見被告
    主觀上具有竊盜之犯意。
 2、證人柯木生於警詢時無意間提到：「我當天早上約6點抵達
    上班地點時，就接到我妻子的電話，說告訴人的機車不見了
    ，我就跟我妻子說，我不知道發生什麼事情。」等語（見偵
    卷第20頁），而依上述證人柯木生之陳述，證人柯木生並無
    指訴被告竊盜之意思，則證人柯木生應無虛捏情詞謊稱妻子
    有於案發時不久隨即詢問上開機車下落之動機，足見證人柯
    木生之妻子確實有與告訴人一起找尋上開機車之事實，從而
    告訴人機車應係遭被告擅自騎走，告訴人才會如此心急。
(三)綜上所述，被告所辯，顯屬事後卸責之詞，不足採信，本案
    事證明確，被告犯行堪以認定，應予依法論科。
三、核被告所為，係犯刑法第320條第1項之竊盜罪。爰以行為人
    之責任為基礎，依被告之陳述及前案紀錄（見本院卷第21、
    32頁），審酌被告曾有傷害、違反性騷擾防治法之紀錄；於
    審理時自陳高職畢業、未婚、無子女、目前待業中等一切情
    狀，量處如主文所示之刑，並諭知易科罰金之折算標準。至
    於上開機車已由告訴人領回，有贓物認領保管單在卷可稽，
    故被告之犯罪所得即上開機車，依法自不得宣告沒收之。
刑事訴訟法第299條第1項前段（依刑事判決精簡原則，僅記載程
序法條），判決如主文。
本案經檢察官詹喬偉提起公訴，檢察官陳昱奉到庭執行職務。
中　　華　　民　　國　　110 　年　　11　　月　　30　　日
                  刑事第四庭  法  官  康敏郎
以上正本證明與原本無異。
如不服本判決應於收受判決後20日內向本院提出上訴書狀，並應敘述具體理由；其未敘述上訴理由者，應於上訴期間屆滿後20日內向本院補提理由書（均須按他造當事人之人數附繕本）「切勿逕送上級法院」。告訴人或被害人如對於本判決不服者，應具備理由請求檢察官上訴，其上訴期間之計算係以檢察官收受判決正本之日期為準。　　　　　　　　　　　
中　　華　　民　　國　　110 　年　　11　　月　　30　　日
                              書記官　陳佾澧
附錄法律條文：
刑法第320條第1項
    意圖為自己或第三人不法之所有，而竊取他人之動產者，為
    竊盜罪，處五年以下有期徒刑、拘役或五十萬元以下罰金。